【裁判字號】    88,上訴,4532
【裁判日期】    890225
【裁判案由】    違反電信法等
【裁判全文】
臺灣高等法院刑事判決                          八十八年度上訴字第四五三二號
    上  訴  人
    即  被  告  乙○○
右上訴人因違反電信法等案件，不服臺灣台北地方法院八十八年度訴字第一二八八號
中華民國八十八年十月三十日第一審判決（起訴案號：臺灣台北地方法院檢察署八十
八年度偵字第一二三六二、一四五０一號），提起上訴，本院判決如左：
    主      文
上訴駁回。
    事      實
一、憑志賢意圖為自己不法之所有，於民國八十八年五月十四日凌晨一時許，在台北
    市○○○路北向南車道，近信義路之路旁，發現有甲○○停放之小客車未鎖上車
    門，乙○○意圖為自己不法之所有，竟打開車門竊取甲○○持有放置在車廂內之
    0000000000號摩托羅拉牌六六八型行動電話一支（該行動電話係內政
    部警政署刑事警察局申請發文在該局任職之甲○○使用）。得手後，為盜接使用
    將該行動電話手機內之ＳＩＭ卡取出，又意圖為自己不法之利益，基於概括犯意
    ，將該ＳＩＭ卡上，燒錄密碼序號之積體電話（含基板）部分剝下，置入其本人
    所有之易利信牌手機內放置ＳＩＭ卡之位置，使其所有易利信手機可以無線方式
    利用0000000000之波段線路，盜接中華電信股份有限公司之電信設備
    發話以通信，自八十八年五月十四日時起，連續四百零四次在其位於臺北市○○
    區○○街一○六號七樓居所及不詳地點持以對外通訊，致使中華電信股份有限公
    司行動電話之通信系統陷於錯誤，予以接收而提供服務，而獲得免費使用行動電
    話通信之財產上不法利益達新臺幣三千八百四十八元。並將取出ＳＩＭ卡之摩托
    羅拉牌六六八型手機於八十八年五月中旬某日贈與不知情之楊松庭使用，至同年
    五月二十八日下午五時許，為警查獲，在台北市○○區○○街一○六號七樓扣得
    乙○○竊得之0000000000號ＳＩＭ卡（積體電路及基板部分）及循線
    在台北市○○路○段一二二巷六三號前扣得楊松庭持用之摩托羅拉牌六六八型手
    機。
二、案由內政部警察署刑事警察局移送台灣台北地方法院檢察署檢察官偵查起訴。
    理      由
一、訊據上訴人即被告乙○○供承將0000000000號行動電話手機內之ＳＩ
    Ｍ卡積體電路及基板部分剝下，置入其本人所有易利信手機內，盜接電信設備以
    發話等情不諱，但稱被告係在八十八年五月十四日凌晨在台北市○○街一○○號
    附近拾獲該行動電話，且在拾到第二天才用這手機等語，經提示偵查卷內甲○○
    提出之中華電信台北南區營運處八十八年六月通話明細清單，被告稱渠是自00
    00000000號電話號碼才開始使用，依通話明細清單為八十八年五月十四
    日十一時零六分。經本院核對，甲○○最後一次使用電話為五月十四日零時十二
    分五八秒，甲○○在偵查中書面報稱其行動電話是五月十三日凌晨一時許在建國
    南路及信義路路旁遭竊，顯係誤述，嗣五月十四日二時五三分五七秒，即被盜打
    至0000000000號電話號碼，此一號碼在五月二十三日十一時三四分三
    七秒、十二時三分四二秒、十三時四九分三三秒、五月二十四日十六時十六分四
    六秒又有使用四次，足見被告在五月十四日二時五三分五七秒，即已盜用甲○○
    遭竊之0000000000號行動電話之ＳＩＭ卡，以盜接電信設備，被告所
    稱在八十八年五月十四日凌晨（警訊稱是五月中旬某日凌晨五時三十分至六時之
    間）在延吉街一○○號附近拾獲該行動電話，即難予採信，該行動電話在遭竊後
    不到二小時即被盜接發話，顯然係被告行竊後盜用。又被告在警訊中稱直到八十
    八年五月二十七日共盜打了一百多通電話，惟依前述通話明細清單計算，自八十
    八年五月十四日二時五三分五七秒至五月二十八日十時二三分五○秒，被告盜接
    電信設備發話計有四百零四次。被告將竊得之0000000000號行動電話
    取出ＳＩＭ卡後，手機贈與楊松庭使用，亦持楊松庭在警訊證述明確，並有偵查
    卷內甲○○立具之贓物領據一紙可證。被告罪證明確，犯行堪予認定。
二、核被告所為應成立刑法第三百二十條第一項之竊盜罪及電信法第五十六條第一項
    意圖為自己不法之利益，以無線方式盜接他人電信設備罪，被告先後四百零四次
    盜接電信設備之行為，時間緊接，罪名同一，顯係出於概括犯意，為連續犯，應
    依刑法第五十六條之規定論以一罪，並加重其刑。被告所犯前述二罪，有方法結
    果之牽連關係，應依刑法第五十五條之規定，從較重之電信法第五十六條第一項
    慮斷。公訴人雖未認定被告於八十八年五月十四日凌晨一時許行竊甲○○保管使
    用之行動電話之犯行，而漏未起訴，惟該部分竊盜之犯罪事實與已起訴之電信法
第五十六條第一項之犯罪事實，有牽連犯之關係，為裁判上一罪，是起訴效力所
    及，本院得併予審判。原審同此事實認定，依電信法第五十六條第一項、刑法第
    十一條前段、第五十六條、第三百二十條第一項、第五十五條、罰金罰鍰提高標
    準條例第一條前段之規定，並審酌被告犯罪之動機，目的、手段、所生危害，犯
    罪後之態度及被告已賠付甲○○新台幣二千元電話費，並其他一切情狀，量處拘
    役五十日，其認事用法及量刑均無不當，被告上訴否認有竊盜犯行，並請求將本
    案與其另外被訴竊盜案件（本院八十八年度上易字第五三八三號）合併審理云云
    ，惟被告確有竊盜犯行，已如前述。至相牽連案件，法院固得依刑事訴訟法第六
    條第二項規定，合併審理，但本院八十八年度上易字第五三八三號案件，已於八
    十九年一月二十七日判決駁回上訴確定，本案無法與該案合併審判。因此，本件
    被告上訴並無理由，應予駁回。
三、另公訴人認被告於八十八年五月中旬，在台北市○○街一○○號前，拾獲離本人
    持有之0000000000號行動電話，又犯刑法第三百三十七條之侵占離本
    人所持有之物罪，經查被告在甲○○行動電話遭竊後，於八十八年五月十四日二
    時五三分五七秒，即已盜接電信設備發話使用，而甲○○遭竊時間為同日一時許
    ，被告在警訊中所稱其於五日中旬凌晨五時半以後不超過六時之時段拾得離本人
    持有之物，並無可採。被告被查獲後飾詞為不實之供述，使公訴人誤認其犯侵占
    離其人所持有物罪，而予以起訴。惟此部分侵占之事實，公訴人認與前述科刑部
    分之電信法第五十六條第一項之犯罪事實有牽連犯之關係，為裁判上一罪。故不
    另為無罪之諭知，併此明。
據上論斷，應依刑事訴訟法第三百六十八條，判決如主文。
本案經檢察官劉斐玲到庭執行職務。
中    華    民    國    八十九    年        二        月      二十五    日
                            台灣高等法院刑事第八庭
                                審判長法  官  蔡  秀  雄
                                      法  官  陳  炳  彰
                                      法  官  沈  宜  生
右正本證明與原本無異。
如不服本判決應於收受送達後十日內向本院提出上訴書狀，其未敘述上訴之理由者並
得於提起上訴後十日內向本院補提理由書（均須按他造當事人之人數附繕本）。
                                      書記官  明  祖  星
中    華    民    國    八十九    年        三        月      三        日
附錄：本案論罪科刑法條全文
電信法第五十六條：
意圖自己或第三人不法之利益，以有線、無線或其他電磁方式，盜接或盜用他人電
信設備通信者，處五年以下有期徒刑、拘役或併科新臺幣十五萬元以下罰金。
製造或變造電信器材，供自己或他人盜接或盜用他人電信設備通信者，亦同。
刑法第三百二十條：
一意圖為自己或第三人不法之所有，而竊取他人之動產者，為竊盜罪，處五年以下有
   期徒刑、拘役或五百元以下罰金。
二意圖為自己或第三人不法利益，而竊佔他人之不動產者，依前項之規定處斷。
三前二項之未遂犯罰之。


司法院資訊處製作；財團法人民間司法改革基金會備份。
